# 请教陈老师几个问题，非常感谢！

提问人：alexwaung 时间：2022-08-27 12:37:18
陈老师您好，学生有两个问题想请教您一下，非常感谢！
1 、资产收购交易的递延所得税：甲公司收购某一项股权，经集中度测试，股权收购价款主要来自于被收购企业“牌照”资产的公允价值，该股权收购并不构成一项业务，应认定为实质为一项无形资产收购。根据初始确认豁免原则，该交易并不属于“企业合并”且“既不影响会计利润也不影响应纳税所得额”，该股权收购不产生递延所得税。请教陈老师，后续无形资产增值摊销与被收购企业计税基础之间的差异，是否需要确认递延所得税？谢谢！
2 、无形资产部分权利转让处置对应成本的分割：乙公司持有一项无形资产，该无形资产于法律意义上包括诸多权利（出租权、改编权等），乙公司将无形资产中的部分权利（如放映权）转让给丙公司使用，其他权利则仍然由乙公司保留。会计处理上，对于丙公司而言为无形资产收购，对于乙公司则为无形资产部分处置。请教陈老师： 1 ）乙公司账面无形资产的账面价值a元，该如何从账面价值a元合理分割出放映权的成本作为处置对应成本？谢谢！； 2 ）另外对于丙公司而言为无形资产收购，该项会计处理是否正确？非常感谢！
感谢陈版不吝赐教，谢谢！
@chenyiwei

回答人：chenyiwei
1 、后续，该项无形资产的摊销是原初始确认时的暂时性差异的转回，而初始确认时并未确认递延所得税。相应地，后续摊销时也不会确认递延所得税。
2 、对于包含多项可分割权利的无形资产，如果这些权利可以分别单独转让的，则应在初始确认时，按照这些权利各自的公允价值（如未来现金流量现值）的比例对无形资产账面价值予以分拆，以确定当前被转移的单项权利的对应成本。理论上，除非该无形资产对应的权利状况发生重大变化，否则不同权利的账面价值无需重新分配计算。